臺灣高等法院交通事件裁定　　　　　　 94年度交抗字第351號
　　抗　告　人
　　即受處分人　甲○○
上列抗告人因違反道路交通管理處罰條例案件，不服臺灣基隆地
方法院中華民國94年4月7日，94年度交聲字第61號裁定（原處分
案號：基監字第裁42-ACV483896號），提起抗告，本院裁定如下
：
    主  文
抗告駁回。
    理  由
一、按汽車駕駛人，駕駛汽車有違反本條例之行為，經交通勤務
    警察人員或依法令執行交通稽查任務人員制止時，不聽制止
    或拒絕停車接受稽查而逃逸者，除按各該條規定處罰外，處
    新台幣三仟元以上六千元以下罰鍰；又汽車駕駛人有同條例
    第60條第1項之違規情形者，記違規點數1點，道路交通管理
    處罰條例第60條第1項、第63條第1項第1款分別定有明文。
    所謂車輛，指在道路上以原動機行駛之汽車包括機器腳踏車
    或以人力、獸力行駛之車輛，本條例第2條第8款定義甚明。
    因此，所謂汽車所有人或汽車駕駛人，當然包括機車所有人
    或機車駕駛人在內。次按汽車行駛至交岔路口，其行進、轉
    彎，應遵守燈光號誌或交通警察之指示，遇有交通警察指揮
    與燈光號誌並用時，以交通警察之指揮為準，道路交通安全
    規則第102條第1項第2款定有明文。依道路交通標誌標線號
    誌設置規則第206條第5款第1目之規定，「圓形紅燈」之行
    車管制號誌係表示禁止車輛通行，並不得超越停止線或進入
    路口，是以汽車駕駛人於行經號誌顯示「圓形紅燈」之路口
    時，苟非該號誌另設有「箭頭綠燈」，表示僅准許車輛依箭
    頭指示之方向行駛，否則，該路段之一切車輛，無論直行車
    或左、右轉車，均應禁止通行，以保持路口之淨空。依行政
    院76年5月29日七十六交字第11296號函所示：車輛面對圓形
    紅燈時，仍逕予穿越路口至銜接路段，含左轉、直行、回轉
    及右轉，即視為闖紅燈之行為。
二、查原處分機關交通部公路總局監理所基隆監理站94年2月3日
    基監字第裁42-ACV483896號違反道路交通管理事件裁決書以
    受處分人甲○○於民國（下同）93年12月15日下午6時38 分
    許，駕駛UGD-099號輕機車，行經台北市○○區○○路一段
    91巷口，因「駕車行經有燈光號誌管制之交岔路口闖紅燈」
    而逕行左轉，（闖紅燈經裁罰部分，另以94年交聲字第59
    號案件，裁定撤銷原處分而自為罰鍰並記點之裁定），經警
    追至台北市○○區○○街67號前而將其攔下，經警舉發後，
    再經原處分機關依道路交通管理處罰條例第60條第2項之規
    定，裁處罰鍰新台幣（下同）900元。受處分人不服聲明異
    議，經原審以受處分人有前揭闖紅燈之違規事實，並有拒絕
    接受稽查而逃逸之事實，於舉發單合法送達之後，未於應到
    案日期以前，自動繳納最低額罰鍰，原處分機關原應依道路
    交通管理處罰條例第60條第1項之規定，就異議人之違規行
    為裁處罰鍰，並應依本條例第63條第1項第1款之規定，記違
    規點數一點，乃原處分機關僅依本條例第60條第2項第1款單
    純不服從交通勤務警察人員之指揮之規定而裁處罰鍰，且漏
    未依上述規定，給予記點之處分，而撤銷原處分，並自為裁
    定抗告人即受處分人違規經警制止，拒絕停車接受稽查而逃
    逸，處罰鍰新台幣3000元，並記違規點數1點之裁定。
三、受處分人抗告意旨略以：當時是綠燈，是警察擋在前面叫伊
    停在路邊，且未公平處理云云。
四、然查：抗告人於93年12月15日18時38分，駕駛UGD-099號輕
    機車行經內湖路1段91巷設有燈光號誌管制之交岔路口，在
    面對行車管號誌顯示為紅燈狀態下，未能遵守號誌警示逕行
    左轉，明顯違反號誌管制行駛，執勤員警乃趨前鳴笛並配合
    手勢指揮令抗告人停車接受檢查，而抗告人已知受到稽查取
    締，仍疾駛加速逃逸拒絕受檢。執勤員警認有可疑遂驅車尾
    隨至文湖街67號前，始將抗告人攔下等情，為抗告人所不爭
    ，此有異議狀、抗告狀在卷足憑，業經抗告人於異議狀、抗
    告狀內坦承不諱，而僅就警察為選擇性開單為爭執，核與台
    北市政府警察局內湖分局北市警內分交字第09430059300號
    函卷相符（見原審卷第6頁），並有台北市政府警察局舉發
    違規道路交通管理事件通知單附卷可稽（見同上卷第5頁）
    ，是抗告人不服交通警察人員之指揮拒絕停車接受稽查而逃
    逸之情，事證明確，抗告人仍執前詞，否認上開違規事實，
    並不足採。
五、原審以原處分機關僅認定抗告人係單純不服從交通勤務警察
    人員之指揮之規定而裁處罰鍰，而漏未依上述規定，給予記
    點之處分，而撤銷原處分，並自為裁處抗告人即受處分人上
    開違規事由罰鍰新台幣3000元並記違規點數1點之裁定，經
    核並無不合，本件抗告為無理由，應予駁回。
據上論結，應依道路交通案件處理辦法第26條，刑事訴訟法第41
2條，裁定如主文。
中　　華　　民　　國　　94　　年　　5 　　月　　30　　日
　　　　　　　　　刑事第十三庭  審判長法　官  劉景星
                                      法  官  陳博志
                                      法  官  李春地
以上正本證明與原本無異。
不得再抗告。
                                      書記官  柳秋月
中　　華　　民　　國　　94　　年　　5 　　月　　30　　日
